ACORDAO-COMPLETO-2500935

ACÓRDÃO DE RELAÇÃO

ACÓRDÃO DE RELAÇÃO 12099/2021 ATA 31/2021 - SEGUNDA CÂMARA

Acórdão 12099/2021-TCU-Segunda Câmara
Considerando tratar-se de tomada de contas especial instaurada pelo Ministério do Turismo em desfavor de Juraci Freire Martins (XXX.035.866-XX) , ex-Prefeito de Porteirinha-MG, em razão da não comprovação da regular aplicação dos recursos repassados àquele município por força do Convênio 00635/2010 (Siafi 736925) , o qual tinha por objeto a realização da "Festa Junina de Porteirinha";
Considerando que, após regular citação pelo Tribunal (peças 76 e 78) , o responsável requereu o parcelamento, em 36 parcelas, do débito pelo qual responde (peça 89) ;
Considerando que o art. 26 da Lei 8.443/1992 c/c art. 217 do Regimento Interno do TCU autoriza o parcelamento da dívida em qualquer fase processual, inclusive antes do julgamento de mérito das contas;
Considerando que a imposição de juros moratórios está adstrita à ocorrência de condenação dos responsáveis em débito;
Os Ministros do Tribunal de Contas da União ACORDAM, por unanimidade, com fundamento no art. 26 da Lei 8.443/1992 c/c o art. 217 do Regimento Interno/TCU, de acordo com os pareceres emitidos nos autos, em: autorizar Juraci Freire Martins a efetuar o recolhimento parcelado dos débitos abaixo discriminados em 36 parcelas mensais consecutivas, aos cofres do Tesouro Nacional, devendo incidir atualização monetária sobre cada uma das parcelas; sobrestar o julgamento das contas de Juraci Freire Martins, nos termos do art. 47 da Resolução-TCU 259/2014, c/c os arts. 10, § 1º, e 11 da Lei 8.443/1992, até o recolhimento da última parcela do débito ao Tesouro Nacional ou do eventual vencimento antecipado do saldo devedor; e adotar as medidas indicadas no subitem 1.7:
Dívida/irregularidade 1
	Data da Ocorrência
	Valor Histórico (R$) 

	13/12/2010
	153.334,50

Dívida-Crédito/Irregularidade 2
	Data da Ocorrência
	Valor Histórico (R$) 
	Identificador de Parcela

	13/1/2010
	25.741,61
	D1

	14/5/2011
	148,89
	C1

1. Processo TC-Processo 002.318/2020-2 (TOMADA DE CONTAS ESPECIAL) 
	1.1. Responsável: Juraci Freire Martins (XXX.035.866-XX) 
	1.2. Entidade: Município de Porteirinha - MG
	1.3. Relator: Ministro Bruno Dantas
	1.4. Representante do Ministério Público: Procurador Marinus Eduardo De Vries Marsico
	1.5. Unidade Técnica: Secretaria de Controle Externo de Tomada de Contas Especial (SecexTCE) .
	1.6. Representação legal: não há.
	1.7. Determinações/Recomendações/Orientações:
	1.7.1. encaminhar cópia deste acórdão e da instrução (peça 90) ao responsável e ao Ministério do Turismo;
	1.7.2. informar ao responsável que:
	1.7.2.1. a inadimplência de qualquer parcela acarretará vencimento antecipado do saldo devedor;
	1.7.2.2. o julgamento de mérito destas contas prescindirá da reabertura do contraditório; e
	1.7.2.3. a liquidação tempestiva do débito atualizado monetariamente, ou seja, sem a incidência de juros, apenas saneará o processo caso venha a ser reconhecida pelo TCU a boa-fé do responsável, bem como constatada a inexistência de outras irregularidades no processo.

Segunda Câmara

Município de Porteirinha - MG

Juraci Freire Martins (XXX.035.866-XX)

BRUNO DANTAS

não há.

TOMADA DE CONTAS ESPECIAL (TCE)

Secretaria de Controle Externo de Tomada de Contas Especial (SecexTCE).